# 采购中涉及现金折扣的处理

提问人：业 精于勤 @ 荒于嬉 时间：2021-12-03 09:34:36
1 、企业采购付款与实际采购入库间一般有3-6个月账期，而且最终采用票据结算还是现金结算要按照供应商以及企业具体时点的当时情况看，在合同中没有现金折扣的相关约定，但是在企业实际按照现金付款时，经常供应商回给部分现金折扣。问题是，根据下面问答，该部分折扣是否需要调整采购金额，采购物资使用以及享受折扣的时间存在错配，如何处理？
2 、企业在销售时，合同中未约定现金折扣，一般在实际付款时协商扣除比例，原来考虑适用 新债务重组准则、金融工具准则，将该部分折扣放入投资收益，该方法是不是就不能用了，必须冲减收入；
财政部会计司在 2020 年 12 月以回答的形式，对现金折扣给出了官方意见。
问：企业在执行《企业会计准则第 14 号——收入》（财会〔 2017 〕 22 号）时，对于给予客户的现金折扣应当如何进行会计处理？
答：企业在销售商品时给予客户的现金折扣，应当按照《企业会计准则第 14 号——收入》（财会〔 2017 〕 22 号）中关于可变对价的相关规定进行会计处理。

回答人：chenyiwei
1 、作为可变对价处理的现金折扣必须是在销售合同中有明确约定的。如果原先的销售合同中没有明确约定，在后续货款结算阶段卖方为了加快回笼资金而承诺给予折扣的，应属于对债务条款的修改，按债务重组处理，差额确认为投资收益。
2 、对于采购业务中供应商给予的现金折扣，也参照上述原则处理。